【裁判字號】    97,上易,372
【裁判日期】    970923
【裁判案由】    重利等
【裁判全文】
臺灣高等法院臺南分院刑事判決         97年度上易字第372號
上  訴  人  臺灣嘉義地方法院檢察署檢察官
上  訴  人
即  被  告  己○○
選任辯護人  汪玉蓮  律師
上列上訴人因被告重利等案件，不服臺灣嘉義地方法院96年度易
字第567號中華民國97年5月16日第一審判決（起訴案號：臺灣嘉
義地方法院檢察署96年度偵字第1018、3145、3146、3147、3148
號），提起上訴，本院判決如下：
    主  文
原判決關於重利罪及所定執行刑部分，均撤銷。
己○○犯重利陸罪，均累犯，各處如附表一所示之刑。應執行有
期徒刑陸月，如易科罰金，以新台幣壹仟元折算壹日；扣案之現
金新台幣壹萬元及如附表二編號二至七所示之物，均沒收。其他
上訴駁回。
    事  實
一、己○○前於民國九十四年間，因常業重利案件，經臺灣高等
    法院高雄分院判處有期徒刑四月確定，並於九十四年八月二
    十五日易科罰金執行完畢。詎其猶不知悔改，基於乘他人急
    迫貸以金錢而取得與原本顯不相當之重利之犯意，以載有支
    票週轉及聯絡電話等字樣之廣告布條，懸掛於道路明顯處，
    並分別另行起意，於如附表一所示之時間、地點，趁各該借
    款人急需現金週轉與其聯絡之際，貸與借款人款項並預扣第
    一期之利息，而各取得與原本顯不相當之重利。嗣於九十六
    年一月二十四日經警查獲，並扣得如附表二所示之物。
二、案經嘉義縣警察局中埔分局報告臺灣嘉義地方法院檢察署檢
    察官偵查起訴。
    理  由
壹、有罪部分：
一、按被告以外之人於審判外之言詞或書面陳述，除法律有規定
    者外，不得作為證據，刑事訴訟法第一百五十九條第一項定
    有明文。惟同法第一百五十九條之五規定：「被告以外之人
    於審判外之陳述，雖不符前四條之規定，而經當事人於審判
    程序同意作為證據，法院審酌該言詞陳述或書面陳述作成時
    之情況，認為適當者，亦得為證據。當事人、代理人或辯護
    人於法院調查證據時，知有第一百五十九條第一項不得為證
    據之情形，而未於言詞辯論終結前聲明異議者，視為有前項
    之同意。」。查，本案於言詞辯論終結前，被告及其選任辯
    護人及檢察官對於其他之證人於警詢、偵查中之證詞等證據
    方法之證據能力，均未聲明異議。本院審酌上開言詞陳述及
    書面陳述作成時之情況，認無顯不適當之情形，至其他文書
    等證據方法，分別屬於公務員職務上製作及從事業務之人於
    業務上或通常業務過程所須製作之紀錄文書或證明文書，均
    無顯不可信之情況，且採納上開證據方法，尚無礙於被告等
    人於程序上之彈劾詰問權利，而認上開傳聞證據合於刑事訴
    訟法第一百五十九條之四、第一百五十九條之五等規定，因
    而均具證據能力。又被告之筆錄，係被告本身之供述證據，
    無傳聞證據排除之適用，而被告又無抗辯該等筆錄之作成有
    出於強暴、脅迫、利誘、詐欺、疲勞訊問、違法羈押或其他
    不正之方法，且亦無違反被告訴訟法上權利保障之事項，自
    得為證據，合先敘明。
二、上開犯罪事實，業據被告己○○於警詢、偵查、原審及本院
    審理中均坦承不諱，核與證人即借款人丙○○、乙○○○、
    庚○○、戊○○等人證述情節相符（見原審卷第171─185頁
    、第74─80頁、第107─110頁、第133─139頁），並有廣告
    布條、空白本票、記載收取利息對象及日期之記事簿（見警
    80363號卷第29─43頁）、記載聯絡電話等借款人相關資料
    之電話簿（見同上警卷第44─56頁）等扣案可佐，方足證被
    告之自白與事實相符。
三、至辯護意旨辯以：證人丙○○和戊○○之前曾向地下錢莊借
    錢，渠等並非無經驗之人云云（見原審卷第194─195頁），
    然查本件起訴暨本院所認定之事實係被告乘他人「急迫」貸
    以金錢而取得與原本顯不相當之重利，並非乘他人「無經驗
    」而貸與金錢；且據證人丙○○證稱：當時向被告借錢有部
    分是要繳車貸、房貸，如果沒借到錢，就沒辦法繳了，因之
    前已經向銀行借過了，那時候已經沒辦法再向銀行借了，也
    沒有其他人可以借，都四處碰壁等語（見原審卷第177─178
    頁）。及證人戊○○證述：當時借錢是要軋票，就是工廠要
    週轉的，若沒有這筆錢，就會跳票，信用會破產，已來不及
    向銀行借錢等語明確（見原審卷第136、138、139頁）。足
    見證人丙○○和戊○○借款當時確係有急迫之情形，並無辯
    護人所稱構成要件不符之情形甚明。
四、綜上所述，可知本件事證明確，被告犯行堪以認定，應依法
    論科。
五、論罪：
（一）核被告所為，均係犯刑法第三百四十四條之重利罪。
（二）被告上開所為六次重利犯行犯意各別、行為亦殊，應予分
      論併罰。
（三）被告於九十四年間，因常業重利案件，經臺灣高等法院高
      雄分院判處有期徒刑四月確定，並於九十四年八月二十五
      日易科罰金執行完畢一節，有臺灣高等法院被告前案紀錄
      表一份在卷可稽，其於受徒刑之執行完畢後，五年以內故
      意再犯本件有期徒刑以上之數罪，均為累犯，應依刑法第
      四十七條第一項項規定各加重其刑。
（四）公訴意旨認被告係與二名以上姓名年籍不詳之成年男子，
      共同為上開重利犯行，然為被告所否認，且據證人丙○○
      、乙○○○、庚○○、戊○○等人於原審若非證述借還款
      過程中均係與被告一人接觸，即證稱有人與被告一同前來
      或被告曾託他人前來收取利息，但並未與被告以外前來之
      人談話、接觸，故不知彼等間之關係為何等語明確（見原
      審卷第184頁、第79─80頁、第109頁、第139頁），顯然
      均無法證明被告確與其他人共同為上開重利犯行，尚難認
      被告就本件犯行有檢察官所指之共同正犯，附此敘明。
六、撤銷改判部分：本件關於被告重利罪部分，原判決以被告罪
    證明確，因予論罪科刑，固非無見。惟查：本案扣案之新台
    幣一萬元及如附表二編號二至七所示之物，均為應沒收之物
    （詳後述）原審竟未為沒收之諭知，自於法有違。被告上訴
    意旨仍執前詞否認被害人丙○○部分不成立重利罪及認量刑
    過重云云，指摘原判決，雖無理由，惟原判決既有上開可議
    之處，自應由本院依法將原判決關於被告所犯重利罪部分均
    撤銷改判，以期適法。
七、量刑：
（一）爰審酌被告前已有常業重利之前科，竟仍不思以正當方式
      賺取收入，而利用他人亟需用錢之際放款並收取顯不相當
      之利息，藉此牟利，再審酌被告貸予被害人金錢及所收取
      利息之金額，以及犯罪後坦承犯行之態度、犯罪之動機、
      目的、手段、所生危害、智識程度等一切情狀，分別量處
      如主文第二項所示之刑及諭知易科罰金之折算標準。
（二）又按犯罪在九十六年四月二十四日以前者，除本條例另有
      規定外，依下列規定減刑：一、死刑減為無期徒刑。二、
      無期徒刑減為有期徒刑二十年。三、有期徒刑、拘役或罰
      金，減其刑期或金額二分之一。中華民國九十六年罪犯減
      刑條例第二條第一項定有明文。而被告上開犯行之犯罪時
      間均在九十六年四月二十四日以前，復無該條例所規定不
      得減刑之例外情形，自合於上開條例第二條第一項第三款
      之規定，均應依法減其宣告刑二分之一，並就減刑後之刑
      期定其應執行之刑，及均諭知易科罰金之折算標準。
八、沒收：
    扣案如附表二編號二至七所示之物，為被告所有，且係供其
    犯本案重利罪所用之物，應依刑法第三十八條第一項第二款
    之規定規告沒收之。又扣案如附表二編號一所示之現金十萬
    九千五百元，其中之一萬元，係被害人丙○○所交付之利息
    ，為被告犯罪所得之物，此為被告所是承，應依刑法第三十
    八條第一項第三款之規定宣告沒收。其餘之九萬九千五百元
    ，因尚無證據證明係供被告犯罪所用或犯罪預備之物，及因
    犯罪所生或所得之物，本院不為宣告沒收之諭知。另扣案如
    附表二編號八所示之木質球棒，本院既對被告所涉恐嚇罪部
    分為無罪之認定，而此木棒亦難認與被告所犯之重利罪有關
    ，自不為宣告沒收之諭知。
貳、無罪部分
一、公訴意旨另以被告因丁○○、丙○○和戊○○遲繳上開利息
    ，即基於恐嚇危害安全之犯意，另行起意，分別於：
（一）九十五年八月間某日，與三名姓名年籍不詳之成年男子，
      至丁○○所經營之螺絲工廠，向丁○○以言詞恫稱：「如
      果不支付利息，就要捉妳走」、「不要那麼大聲說話，不
      然要打人」、「一定要找一位朋友作保，才放妳」等語，
      致丁○○心生畏懼，乃逃離住家，且所經營之工廠，亦因
      此而倒閉。
（二）九十五年十二月十九日、二十日某時，以電話聯絡丙○○
      ，並向丙○○以言詞恫稱：「再不繳利息，就要到妳家找
      人，妳知道不還錢的後果是什麼。」等語，致丙○○心生
      畏懼，於九十六年一月二十一日自殺未果；丙○○經家人
      發現自殺、送醫獲救後，己○○於同年月二十三日某時，
      仍接續上開意圖為自己不法所有之犯意，再次以電話聯絡
      丙○○恫稱：「在哪家醫院？要過去收錢，須在晚上八時
      前準備好。」，致丙○○亦心生畏懼，而當場暈倒。
（三）九十六年一月間某日，與三名姓名年籍不詳之成年男子，
      至戊○○所經營之廢五金工廠，向在場之員工甲○○以言
      詞恫稱：「妳老闆，如果不還錢，我就讓妳老闆斷手斷腳
      及搬走工廠所有設備。」等語，經甲○○將上述言詞轉告
      戊○○，致甲○○及戊○○心生畏懼。
    因認被告上開所為另涉犯刑法第三百零五條之恐嚇危害安全
    罪嫌云云。
二、按犯罪事實應依證據認定之，無證據不得認定犯罪事實；不
    能證明被告犯罪者，應諭知無罪之判決，刑事訴訟法第一百
    五十四條第二項、第三百零一條第一項分別定有明文。又事
    實之認定，應憑證據，如未能發現相當證據，或證據不足以
    證明，自不能以推測或擬制之方法，為裁判基礎，且認定犯
    罪事實所憑之證據，雖不以直接證據為限，間接證據亦包括
    在內，然而無論直接證據或間接證據，其為訴訟上之證明，
    須於通常一般之人均不致有所懷疑，而得確信其為真實之程
    度者，始得據為有罪之認定，倘其證明尚未達到此一程度，
    而有合理懷疑存在，無從使事實審法院得有罪之確信時，即
    應諭知被告無罪之判決（最高法院四十年臺上字第八六號、
    七十六年臺上字第四九八六號判例可資參照）。
三、公訴人認被告涉有刑法第三百零五條之恐嚇危害安全罪嫌，
    無非係以證人丙○○、戊○○及甲○○之證述，及丁○○於
    警詢時之陳述、嘉義榮民醫院開立之丙○○診斷證明書及扣
    押物品等為其主要論據。訊據被告固坦承有向丁○○、丙○○和戊○○催繳利息，惟堅決否認有何恐嚇危害安全犯行。
    經查：
（一）證人丁○○固於警詢時指述：被告於九十五年八月間某日
      ，與三名姓名年籍不詳之成年男子，至伊所經營之螺絲工
      廠，並向伊以言詞恫稱：「如果不支付利息，就要跟他走
      」、「不要那麼大聲說話，不然要打人」、「一定要找一
      位朋友作保，才放過妳」等語。然被害人之指訴，係以使
      被告受刑事訴追為目的，是其陳述是否與事實相符，仍應
      調查其他證據以資審認；而據證人丁○○於本件警詢時自
      承因向被告借款嗣無法按期交付利息，不僅導致所經營之
      工廠關閉，更使婚姻破碎、與丈夫離婚，並搬離住處等情
      ，有警詢筆錄及全戶戶籍資料查詢結果各一份附卷可稽（
      見警81397號卷第6─8頁、原審卷第85頁）。是其對被告
      應有不滿，且證人丁○○對於被告尚有積欠款項，是其於
      警詢時是否據實陳述，抑或有稍加誇張之描述，因其未於
      偵審中到庭接受訊問而無法探知。參以，上開警詢中之指
      述，並非如偵查中或審判中之證述須經具結之程序以擔保
      證詞之真實性。是其上開指述之憑信性可堪質疑。況亦無
      任何補強證據證明其事，尚難僅因上開被害人於警詢時之
      單一供述，遽認被告確有恐嚇證人丁○○致生危害安全之
      犯行甚明。
（二）證人丁○○業經原審多次傳拘無著之情，有送達證書多份
      及原審囑託拘提函、高雄縣政府警察局岡山分局回覆拘提
      未果函、全戶戶籍資料查詢結果、臺灣高等法院在監在押
      全國紀錄表各一份在卷可憑（見原審卷第51、100、151、
      155、160、85、86頁）。且經撥打證人丁○○於警詢筆錄
      中所留之室內電話，雖有人接聽，但該人表示證人丁○○
      已離婚，不住在那裡了，撥打行動電話則已為空號（見原
      審第69頁）。顯見證人丁○○之行蹤不明，而事實上已無
      法傳喚到庭，是檢察官聲請再行傳拘證人丁○○，顯屬不
      能，自無再予傳拘之必要，附此敘明。
（三）證人丙○○固於偵查中證稱被告有打電話以言詞表示：「
      再不繳利息，就要到妳家找人，妳知道不還錢的後果是什
      麼。」，及以電話表示：「在哪家醫院？要過去收錢，須
      在晚上八時前準備好。」等語明確（見偵字第1018號卷第
      19頁）。然債權人向債務人催討欠款，無非係以電話聯絡
      、登門造訪、請他人轉告或提起訴訟為之，祇要手段合法
      均無不可，是債權人打電話向債務人表示應將到期之款項
      準備好，預定何時前往收取，或再不繳交利息，就前往住
      處找人等情，應屬正常之催討欠款方式，單由上開陳述內
      容，尚難認被告有何恐嚇之言語。縱被告當時確有口氣不
      好之情形，亦屬債權人向積欠款項未還之債務人催討欠款
      時之常情，斷無苛求債權人向債務人催討欠款時，應低聲
      下氣或保持愉悅心情之理。況所稱「不還錢的後果是什麼
      」，被告並未明白表示之情，亦據證人丙○○於本院證述
      屬實（見原審卷第181頁）。則被告既未表示不還錢之後
      果為何、將採取如何之行動，自無法由被告上開言詞即認
      定被告所指之後果，係欲對證人丙○○不利，而非係採取
      提起民事訴訟、登門造訪或再繼續打電話等合法但債務人
      亦可能不喜歡之方式催討。參以，被告係透過電話陳述上
      開內容，自亦無法於陳述之同時，透過肢體、手勢、表情
      ，明示或暗示所指不還錢之後果即係欲對證人丙○○不利
      ，益難僅以上開言詞內容逕認被告係對證人丙○○恐嚇甚
      明。
（四）證人丙○○雖表示因聽見被告為上開陳述而吞食安眠藥自
      殺或暈倒云云，惟被告上開陳述內容並無任何恐嚇之言語
      ，已如上述，且據證人丙○○於本院一再證述：伊當時精
      神狀況很差，因患有憂鬱症，且長期吃治療憂鬱症的藥等
      語明確（見原審卷第174頁、第176頁），並有嘉義榮民醫
      院記載證人丙○○患有憂鬱症之九十六年一月二十四日診
      斷證明書一份在卷可稽（見警80363號卷第24頁），堪認
      屬實。故證人丙○○當時恐係因長期患有憂鬱症之因素，
      導致身心狀況異於常人，祇要稍受刺激或稍有不順遂即會
      產生精神崩潰之情形，自不得以此即認被告上開正常言語
      之陳述係屬恐嚇，至為灼然。又證人丙○○雖於原審作證
      時表示：被告當時表示再不還錢就要到伊家裡「抓人」云
      云（見原審卷第174頁），然此顯與上開偵查中係證述要
      到家裡「找人」不符，而證人丙○○係於被告為上開表示
      後過約一個多月之九十六年一月三十日，即接受偵訊並為
      前開證述，有偵訊筆錄一份在卷可查（見偵1018號卷第18
      頁），其當時之記憶應屬清晰。嗣於經過長達近一年半之
      時間後之九十七年五月二日，始於原審作證，則其記憶自
      應有所消退。參以，證人丙○○並證述：該次出院後，很
      多事情伊都空白了，連家裡一些事情，也都空白了，伊現
      在記憶力很差等語明確（見原審卷第180頁）。故自應以
      證人丙○○於距事發時點接近之上開偵查中證述較堪採信
      ，距事發時已經過長達近一年半，且目前記憶力很差之上
      開於原審證述，應不足採。
（五）證人戊○○於九十六年五月十日之偵訊筆錄（臺灣嘉義地
      方法院檢察署檢察官囑託臺灣高雄地方法院檢察署檢察官
      訊問）固記載：被告有打電話給伊說，如果不還錢就到工
      廠找伊云云（見偵字第3148號卷第12頁）。惟證人戊○○
      業於原審證述：「我向很多人借錢，工廠很多人在工作，
      我拜託甲○○幫我看工廠，我自己避不見面，我沒有親耳
      聽到什麼，都是別人轉述。（偵訊時為何指證被告打電話
      給你？提示筆錄及結文，並告以要旨）都沒有人打電話向
      我要錢，都是甲○○轉述，說有人打電話來討錢。我說的
      都是甲○○轉述的，因為我沒有在工廠，她都在工廠，可
      能電話都打到工廠。」等語明確（見原審卷第136、140
      頁），且經原審當庭勘驗上開偵訊光碟，證人戊○○確於
      偵訊之初即證述：「（是不是有被恐嚇？）被恐嚇是沒有
      聽到，是她有聽到（指向甲○○），她是在工廠。」等語
      屬實，有原審勘驗筆錄可查（見原審卷第165─166頁）。
      是堪認證人戊○○均係聽證人甲○○轉述，並未親自見聞
      被告有何恐嚇之言行甚明。
（六）證人甲○○於同次之偵訊筆錄內雖亦記載：（經檢察官提
      示被告照片）九十六年一月間某日，被告與三個人到工廠
      向戊○○討錢，說如果不還錢要拆工廠、砍手腳云云（見
      偵3148號卷第12頁）。惟據證人甲○○於原審證述：「（
      妳是否看過被告？）沒有看過。（妳在中埔分局說，有地
      下錢莊的人在九十六年二月初去你們公司，問老闆在嗎，
      妳說老闆不在，妳說地下錢莊的人恐嚇說老闆如果不還錢
      ，就要讓老闆斷手斷腳，要搬走工廠東西，有何意見？）
      確實有人到工廠說那些話。警員有拿照片給我看，照片和
      到工廠的那個人好像不太像，我有跟警察說好像不太像，
      警察怎麼寫的，我不知道，因為我不識字。（妳有跟老闆
      說什麼人？）我不認識，是一大群人，我只能跟老闆如實
      轉達。（來的那幾個人中，是否有在庭被告？）沒有看到
      。（是否記得清楚？）我沒有看過被告。如果真的看過，
      我就會跟你說有看過。那幾個人，都比被告高，臉型圓圓
      的。（審判長當庭請被告站立，讓證人辨識。）沒錯，那
      幾個人到現場亂，都比被告高，臉型也不像。」等語明確
      （見原審卷第141─142、144─145頁），亦即證人甲○○
      於原審並無法指認被告確係所指到工廠恐嚇之人。關於其
      在偵查中指認被告照片一節，亦據證人甲○○於原審證述
      ：「（妳到高雄地檢署有指認被告去工廠亂？）我沒有指
      認，因為臉型有點像，我沒有確定。」等語明確（見原審
      卷第144頁），核與原審當庭勘驗上開偵訊光碟之結果，
      證人甲○○於檢察官提示被告照片後，係證稱「差不多像
      這個」、「差不多」、「面熟面熟的」等語，而未能明確
      指認確係被告至工廠恐嚇之情相符（見原審卷第169頁）
      。是證人甲○○於原審上開所述應堪採信，顯見其於偵查
      中亦無法指認被告確係所指到工廠恐嚇之人甚明，自不得
      以上開與事實不盡相符之偵訊筆錄記載，遽認被告確係證
      人甲○○所指到工廠恐嚇之人，至為顯然。
四、綜上所述，檢察官所舉之證據，尚未達到通常一般之人均不
    致有所懷疑，而得確信被告確有恐嚇丁○○、丙○○和戊○○致生危害安全之事實之程度，無從使本院得有罪之確信。
    此外，復查無其他相關證據足資證明被告有何檢察官所指之
    恐嚇危害安全犯行。是檢察官之證明自尚難謂已達一般人可
    確信其為真實亦即已超越合理懷疑之程度。故本件被告之恐
    嚇危害安全行為既屬不能證明，依罪疑唯輕、無罪推定等刑
    事法原則，及前開法律規定與判例意旨，自難認被告涉有上
    開犯行。是原審因而諭知無罪判決，經核於法並無不合。
五、檢察官上訴意旨，雖以告訴人於警詢、偵訊均明確指認係遭
    被告恐嚇云云，指摘原判決。惟原判決對上訴意旨所述之理
    由已均於判決中詳實說明，且檢察官上訴意旨所述之理由，
    仍均屬被害人之片面指述，並無任何補強證據以實其說。檢
    察官仍執前詞，指摘原判決不當，為無理由，應予駁回。
據上論斷，應依刑事訴訟法第三百六十九條第一項前段、第三百
六十八條、第三百六十四條、第二百九十九條第一項前段，刑法
第三百四十四條、第四十七條第一項、第四十一條第一項前段、
第三十八條第一項第二、三款、第五十一條第五款，刑法施行法
第一條之一第一項、第二項前段，中華民國九十六年罪犯減刑條
例第二條第一項第三款、第七條、第九條、第十條第一項，判決
如主文。
本案經檢察官蘇南桓到庭執行職務。
中    華    民    國    97    年     9    月    23    日
                  刑事第二庭    審判長法  官  葉居正
                                      法  官  洪碧雀
                                      法  官  吳勇輝
以上正本證明與原本無異。
不得上訴。
                                      書記官  李良倩
中    華    民    國    97    年     9    月    23    日
附錄本案論罪科刑法條：
中華民國刑法第344條：
（重利罪）
乘他人急迫、輕率或無經驗貸以金錢或其他物品，而取得與原本
顯不相當之重利者，處1年以下有期徒刑、拘役或科或併科1千元
以下罰金。
附表一：
 ┌─┬─┬───┬───┬────┬─────┬────┬────────┐
 │編│借│借款時│借款地│  款金額│擔保品    │本金、利│                │
 │號│款│間    │點    │        │          │息之還款│宣告刑          │
 │  │人│      │      │        │          │方式    │                │
 ├─┼─┼───┼───┼────┼─────┼────┼────────┤
 │ 1│陳│95年7 │在嘉義│10萬元（│分別開立票│每10天為│處有期徒刑3月， │
 │  │麗│月14日│縣中埔│先扣利息│面金額8萬8│1期，每 │如易科罰金，以新│
 │  │美│中午12│鄉陳麗│1萬2千元│千元及1萬2│期須還1 │台幣1千元折算1日│
 │  │  │時許  │美居所│，實借得│千元之支票│萬2千元 │，減為有期徒徒刑│
 │  │  │      │      │8萬8千元│各1紙，交 │利息。已│1月又15日，如易 │
 │  │  │      │      │）      │予己○○。│收取本利│科罰金，以新台幣│
 │  │  │      │      │        │          │合計：18│1千元折算1日。扣│
 │  │  │      │      │        │          │萬3千元 │案之新台幣1萬元 │
 │  │  │      │      │        │          │。      │及如附表二編號2 │
 │  │  │      │      │        │          │        │─7所示之物均沒 │
 │  │  │      │      │        │          │        │收。            │
 │  │  │      │      │        │          │        │                │
 ├─┼─┼───┼───┼────┼─────┼────┼────────┤
 │ 2│楊│95年8 │在高雄│3萬元（ │開立票面金│每10天為│處有期徒刑3月， │
 │  │雁│月間某│縣岡山│先扣利息│額2萬5千元│1期，每 │如易科罰金，以新│
 │  │華│日    │鎮楊雁│7千5百元│之本票1紙 │期須還7 │台幣1千元折算1日│
 │  │  │      │華之工│，實借得│，交予賴明│千5百元 │，減為有期徒刑，│
 │  │  │      │廠處  │2萬2千5 │賢。      │利息。  │如易科罰金，以新│
 │  │  │      │      │百元）  │          │        │台幣1千元折算1日│
 │  │  │      │      │        │          │        │。扣案如附表二編│
 │  │  │      │      │        │          │        │號2─7所示之物均│
 │  │  │      │      │        │          │        │沒收。          │
 ├─┼─┼───┼───┼────┼─────┼────┼────────┤
 │ 3│張│95年8 │在高雄│2萬元（ │開立票面金│每10天為│同上            │
 │  │簡│月間某│市小港│先扣利息│額6萬元之 │1期，每 │                │
 │  │富│日    │區張簡│5千元， │本票1紙， │期須還5 │                │
 │  │貴│      │富貴，│實借得1 │及身分證，│千元利息│                │
 │  │  │      │所工作│萬5千元 │均交予賴明│。借款後│                │
 │  │  │      │之公司│）      │賢。      │，10天期│                │
 │  │  │      │      │        │          │限屆至，│                │
 │  │  │      │      │        │          │由己○○│                │
 │  │  │      │      │        │          │至張簡富│                │
 │  │  │      │      │        │          │貴工作處│                │
 │  │  │      │      │        │          │，向張簡│                │
 │  │  │      │      │        │          │富貴收取│                │
 │  │  │      │      │        │          │2萬元。 │                │
 ├─┼─┼───┼───┼────┼─────┼────┼────────┤
 │ 4│謝│95年10│在高雄│6萬元（ │開立票面金│每10天為│ 同上           │
 │  │曉│月間某│市榮民│先扣利息│額6萬元之 │1期，每 │                │
 │  │明│日    │總醫院│6千元， │支票1紙， │期須還6 │                │
 │  │  │      │急診室│實借得5 │交予己○○│千元利息│                │
 │  │  │      │前方路│萬4千元 │。        │。已給付│                │
 │  │  │      │口處  │）      │          │5期利息 │                │
 │  │  │      │      │        │          │，計3萬 │                │
 │  │  │      │      │        │          │元，及本│                │
 │  │  │      │      │        │          │金6萬元 │                │
 │  │  │      │      │        │          │予己○○│                │
 │  │  │      │      │        │          │。      │                │
 ├─┼─┼───┼───┼────┼─────┼────┼────────┤
 │ 5│蔡│95年10│在高雄│30萬元（│開立票面金│每10天為│ 同上           │
 │  │棟│月間某│市梓官│先扣利息│額30萬元之│1期，每 │                │
 │  │樑│日    │鄉蔡棟│3萬元， │支票1紙， │期須還3 │                │
 │  │  │      │樑所經│實借得27│交予己○○│萬元。  │                │
 │  │  │      │營之工│萬元）  │。        │        │                │
 │  │  │      │廠處  │        │          │        │                │
 ├─┼─┼───┼───┼────┼─────┼────┼────────┤
 │  │蔡│96年1 │在高雄│30萬元（│開立票面金│7天後還 │同上            │
 │ 6│棟│月22日│縣梓官│10天利息│額各25萬元│本利計25│                │
 │  │樑│下午某│鄉蔡棟│計20萬元│之支票2紙 │萬元，再│                │
 │  │  │時    │樑所經│。）    │，交予賴明│3天後， │                │
 │  │  │      │營之工│        │賢。      │還本利計│                │
 │  │  │      │廠處  │        │          │25萬元予│                │
 │  │  │      │      │        │          │己○○。│                │
 └─┴─┴───┴───┴────┴─────┴────┴────────┘
附表二：扣押物品目錄表
 ┌──┬───────────┬────────────┐
 │編號│品名                  │數量、單位              │
 ├──┼───────────┼────────────┤
 │1   │現金                  │10萬9千5百元            │
 ├──┼───────────┼────────────┤
 │2   │空白本票              │71張                    │
 ├──┼───────────┼────────────┤
 │3   │手機                  │2支                     │
 ├──┼───────────┼────────────┤
 │4   │電話簿                │1本                     │
 ├──┼───────────┼────────────┤
 │5   │記事簿                │1本                     │
 ├──┼───────────┼────────────┤
 │6   │廣告布條（記載電話：08│86條                    │
 │    │00000000號）          │                        │
 ├──┼───────────┼────────────┤
 │7   │廣告布條（記載電話：07│50條                    │
 │    │-0000000號）          │                        │
 ├──┼───────────┼────────────┤
 │8   │木質球棒              │1支                     │
 └──┴───────────┴────────────┘


司法院資訊處製作；財團法人民間司法改革基金會備份。
